臺灣高等法院民事裁定
                                     107年度上字第1343號
上  訴  人  邱慶嵩    

            簡百淞    
                        共同指定送達地址 臺北市○○區○                          ○○路0號0樓之0
被上訴人    林黃滿    

上列當事人間請求損害賠償等事件，上訴人對於中華民國108年1
1月26日本院107年度上字第1343號第二審判決提起一部上訴，本
院裁定如下：
    主      文
上訴駁回。
第三審訴訟費用由上訴人連帶負擔。
    理      由
一、按對於財產權訴訟之第二審判決，如因上訴所得受之利益不
    逾新臺幣（下同）100萬元者，不得上訴。此項數額，司法
    院得因情勢需要，以命令減至50萬元，或增至150萬元，民
    事訴訟法第466條第1項、第3項定有明文。又依司法院(91)
    院台廳民一字第03075號函示，已將民事訴訟法第466條第1
    項所定上訴第三審之利益額數，提高為150萬元，並於民國9
    1年2月8日施行。另對於不得上訴第三審之判決而上訴者，
    原第二審法院應以裁定駁回之，此觀同法第481條準用第442
    條第1項規定即明。次按訴訟標的之價額，由法院核定；又
    核定訴訟標的之價額，以起訴時之交易價額為準；無交易價
    額者，以原告就訴訟標的所有之利益為準；法院因核定訴訟
    標的之價額，得依職權調查證據。又以一訴附帶請求其孳息
    、損害賠償、違約金或費用者，不併算其價額。民事訴訟法
    第77條之1第1項、第2項、第3項、第77條之2第1項、第2項
    分別定有明文。所謂上訴利益，應以上訴聲明範圍內訴訟標
    的之價額為準，自不得超過原告起訴之訴訟標的價額。
二、經查：
(一)被上訴人在原審起訴請求上訴人應連帶賠償其所有門牌號碼
    臺北市○○區○○○路000巷0號1樓房屋（下稱系爭1樓房屋），
    因上訴人邱慶嵩所有、實際由上訴人簡百淞使用之同棟2號2
    樓房屋（下稱系爭2樓房屋）漏水，所致生系爭1樓房屋修復
    費用損害，及於106年1月起至107年2月止之期間內因房屋未
    修復致生每月相當於租金之損害，共計84萬5000元及其法定
    遲延利息，暨自107年3月1日起至系爭1樓房屋修復至不漏水
    之日止之每月相當於租金之損害5萬元等語（見原審卷第119
    頁、第189至190頁）。嗣於本院審理時，被上訴人除追加請
    求上訴人應依原審囑託鑑定結果即臺北市土木技師公會所出
    具鑑定報告書之附件9、附件10（依序列為本院判決之附件1
    、附件2）所示工項及工法，連帶修復系爭2樓房屋如前開鑑
    定報告之2樓漏水區域平面圖（列為本院判決之附圖）斜線
    部分所示地板裂縫、浴廁地坪之漏水區域至不漏水狀態外，
    並就其請求上訴人自107年3月1日起按月連帶給付5萬元部分
    ，變更其請求損害賠償終期為「系爭2樓房屋修復至不漏水
    之日」（見本院卷一第193頁、第272至273頁、第336頁）。
    本院准許被上訴人所為訴之變更、追加，於108年11月12日
    就上訴人之上訴、被上訴人之變更、追加之訴，均予辯論終
    結，其判決結果略以：㈠就原訴請求上訴人連帶給付84萬500
    0元本息部分，廢棄原判決關於判命上訴人給付逾附表所示
    範圍部分，及該部分假執行之宣告後，就上開廢棄部分，駁
    回被上訴人在第一審之訴及假執行之聲請，暨駁回上訴人其
    餘上訴（如本院判決主文第1、2、4項所示）；㈡就被上訴人
    追加、變更之訴部分，判決上訴人應以前述附件1、附件2所
    示工項及工法，依序修復系爭2樓房屋如前揭附圖斜線部分
    所示地板裂縫、浴廁地坪之漏水區域至不漏水狀態，及應自
    107年3月1日起至前開房屋修復至不漏水之日止，按月給付
    被上訴人5萬元，如任一人為給付時，另一人於已給付之範
    圍內同免給付義務，暨駁回被上訴人其餘追加之訴、變更之
    訴（如本院判決主文第3、5項所示）；㈢就第二審及變更、
    追加之訴訴訟費用之負擔宣告如主文第6項所示、就兩造供
    擔保後准免假執行部分，宣告如主文第7項所示。上訴人對
    前揭判決結果㈡、㈢之敗訴部分不服，提起第三審上訴，並上
    訴聲明：㈠原審第3項、第6項及第7項之判決廢棄，㈡廢棄部
    分被上訴人於原審之訴駁回（見民事上訴狀）。核其上訴聲
    明，係對本院就被上訴人第二審變更之訴及追加之訴，判決
    其敗訴部分上訴聲明不服。
(二)因前揭判決結果㈠關於被上訴人請求上訴人不真正連帶給付8
    4萬5000元本息部分，其訴訟標的金額為84萬5000元，利息
    部分不併算價額；又前揭判決結果㈡關於被上訴人追加、變
    更之訴部分，因被上訴人請求上訴人依附件1、附件2內容修
    復系爭2樓房屋漏水區域之合理修復費用共計15萬元（附件1
    部分為8萬3000元、附件2部分為6萬7000元），堪認本院判
    決上訴人應為修復系爭2樓房屋漏水區域之一定行為訴訟標
    的價額為15萬元，至被上訴人變更之訴關於請求上訴人應自
    107年3月1日起至依附件1、附件2修復系爭2樓房屋至不漏水
    之日止，應按月不真正連帶賠償其5萬元部分，性質上係以
    一訴附帶請求損害賠償，依前開說明，亦不併算其價額。據
    此核定本院審理範圍內之上訴人第二審上訴部分、被上訴人
    變更、追加之訴部分，其訴訟標的價額共計99萬5000元（計
    算式：845,000+150,000＝995,000），顯未逾150萬元，屬不
    得上訴第三審法院之事件。從而，上訴人對本院第二審判決
    提起一部上訴，於法自有未合，應予駁回。另得否上訴為法
    律之規定，不因法院判決正本教示文字誤載為得上訴，而可
    變更法律規定，使不得上訴判決得為上訴（最高法院32年抗
    字第255號判例意旨參照），附此敘明。
三、據上論結，本件上訴為不合法，爰裁定如主文。
中　　華　　民　　國　　108 　年　　12　　月　　27　　日
                  民事第八庭
                      審判長法  官  陳邦豪
                            法  官  胡宏文 
                            法  官  胡芷瑜
正本係照原本作成。
不得抗告。
中　　華　　民　　國　　108 　年　　12　　月　　27　　日
                            書記官  莊智凱

附表： 上訴人邱慶嵩、簡百淞應給付被上訴人84萬5000元，及其中25萬8150元自106年5月17日起、其中58萬6850元自107年4月27日起，均至清償日止，按週年利率5%計算之利息，如任一人為給付時，另一人於已給付之範圍內免給付義務。